臺灣新竹地方法院民事裁定  
110年度聲字第7號
異  議  人  楊長榮  



            楊明翰  



            林美君  
上列異議人對於本院民國109年12月31日109年度聲字第95號聲請
法官迴避事件民事裁定，聲明異議，本院裁定如下：
    主  文
異議駁回。
    理  由
一、本件異議意旨略以：異議人係本院107年度訴字第533號民事
    損害賠償事件訴訟（下稱本案訴訟）之被告，僅於民國109
    年11月12日民事暫時狀態假處分聲請狀中理由欄壹、敘及「
    …現聲請人（即被告）聲請鈞院定暫時狀態假處分，該案前
    、後任承審法官林宗穎、傅伊君自應迴避，併請求本件聲請
    應『分案』審理…」等字樣，即聲請林宗穎法官、傅伊君法官
    不應辦理其聲請之定暫時狀態假處分聲請事件，但未曾聲請
    林宗穎法官、傅伊君法官迴避本案訴訟，本院109年度聲字
    第95號裁定將異議人列為聲請人，而就林宗穎法官、傅伊君
    法官依法應否迴避本案訴訟做成裁定，顯於法不合，爰依法
    提出聲明異議。
二、按對於裁定，得為抗告。但別有不許抗告之規定者，不在此
    限；受命法官或受託法官之裁定，不得抗告。但其裁定如係
    受訴法院所為而依法得為抗告者，得向受訴法院提出異議；
　　依本編規定，應為抗告而誤為異議者，視為已提起抗告，民
    事訴訟法第482條、第485條第1項、第495條前段分別定有明
    文。是對於法院所為之裁定不服，原則上應循抗告程序處理
    ，但如係受命法官或受託法官之裁定，且該裁定如係受訴法
    院所為而依法得為抗告者，則可向受訴法院提出異議。
三、經查，本件異議人對本院民國109年12月31日所為109年度聲
    字第95號裁定不服聲明異議，並主張如前揭異議意旨所載。
    本院於110年1月28日發函向異議人諭示本院109年度聲字第9
    5號裁定係合議庭所為之裁定，與聲明異議之要件不符，並
    確認其是否為對本院109年度聲字第95號裁定提出抗告之意
    思（見本院卷第47頁），經異議人具狀陳明：110年1月9日
    民事聲明異議狀係對本院109年度聲字第95號裁定為之，且
    異議人並未針對該裁定提出任何其他聲請或聲明異議等語（
    見本院卷第51頁），堪認異議人並無提出抗告之意思。異議
    人雖主張其未針對本院109年度聲字第95號裁定聲明異議，
    惟查異議人確實於110年1月13日提出「民事聲明異議狀」（
    見本院卷第9至13頁），本院自應對此為裁定。按民事訴訟
    法第485條第1項之規定，當事人僅得就受命法官或受託法官
    之裁定，對受訴法院提出異議，異議人亦無其他得聲明異議
    之法律依據，故本件依法不得聲明異議。從而，異議人之異
    議於法不合，應予駁回。
四、爰裁定如主文。 　　
中　　華　　民　　國　　110 　年　　4 　　月　　6 　　日
                  民事第一庭  審判長法  官  吳靜怡
                                    法  官  張百見
                                    法  官  李宇璿
以上正本係照原本作成。                             
如對本裁定抗告須於裁定送達後10日內向本院提出抗告狀。
中　　華　　民　　國　　110 　年　　4 　　月　　6 　　日
                                    書記官  王恬如